【裁判字號】    94,易,1553
【裁判日期】    950123
【裁判案由】    毒品危害防制條例
【裁判全文】
臺灣彰化地方法院刑事判決              94年度易字第1553號
公  訴  人  臺灣彰化地方法院檢察署檢察官
被      告  甲○○
上列被告因違反毒品危害防制條例案件，經檢察官聲請簡易判決
處刑（94年度毒偵字第4646號、4734號）及移送併案審理（94年
度毒偵字第3988號、第4343號），本院北斗簡易庭認不得以簡易
判決處刑，簽移由普通庭依通常程序審理（94年度斗簡字第605
號），於本院準備程序中，被告就被訴及併案事實均為有罪之陳
述，經裁定改行簡式審判程序，本院判決如下：
    主  文
甲○○連續施用第二級毒品，處有期徒刑肆月，如易科罰金，以
參佰元折算壹日。扣案之甲基安非他命壹包（毛重零點捌公克）
，沒收銷燬之。
    事實及理由
一、事實部分：
    甲○○前於民國93年間，因施用毒品案件，經本院以93年度
    毒聲字第177號裁定，命入勒戒處所施以觀察勒戒，抗告後
    ，由臺灣高等法院臺中分院以93年度毒抗字第237號裁定抗
    告駁回確定，甫於93年7月1日因無繼續施用毒品之傾向執行
    完畢釋放。詎其猶不知悔改，未能戒除毒癮，在觀察勒戒期
    滿釋放後5年內，基於施用第二級毒品甲基安非他命之概括
    犯意，自94年4、5月間某日起，至94年11月15日止，均在其
    當時位於彰化縣埤頭鄉○○村○○路721號住處，以將甲基
    安非他命置於鋁箔紙上燒烤吸煙方式，每2至3日施用1次，
    連續施用第二級毒品甲基安非他命多次。嗣於(一)94年6月9日
    凌晨2時20分許，為警通知到場，經徵其同意採尿送驗後，
    呈嗎啡及甲基安非他命陽性反應；(二)94年7月12日上午11時
    15分許，在彰化縣北斗鎮○○路林立明醫院前，為警於甲○
    ○所駕駛之車號5857—LE自小客車內，查獲與本案無關摻有
    海洛因之香煙，經警對其採尿送驗後，呈嗎啡及甲基安非他
    命陽性反應；(三)94年8月16日上午11時許，在彰化縣北斗鎮
    地○路與光華街口遭警盤檢，經甲○○同意採尿送驗後，呈
    嗎啡及甲基安非他命陽性反應：(四)94年9月8日下午7時30分
    許，在彰化縣北斗鎮○○路333號前，因行蹤可疑遭警盤查
    ，甲○○即將其所有預備供其施用之甲基安非他命1包（毛
    重0.8公克），及供其施用與本案無關之海洛因1包丟棄於地
    ，經警對其採尿送驗後，呈嗎啡及甲基安非他命陽性反應，
    而查知上情（前開甲○○施用第一級毒品犯行，均由本院另
    案審理）。
三、被告甲○○於本院準備程序中，就上揭犯罪事實均為有罪之
    陳述，且所犯係死刑、無期徒刑、最輕本刑為3年以上有期
    徒刑以外之罪，經本院合議庭依刑事訴訟法第273條之1第1
    項之規定，裁定由受命法官1人獨任進行簡式審判程序。
四、本案證據：
    (一)彰化縣警察局北斗分局94年6月9日委託檢驗尿液代號與真
      實姓名對照認證單1紙（見北警刑字第0940003201號警卷
      ）。
    (二)彰化縣衛生局94年6月20日煙檢字第942469號煙毒尿液檢
      驗成績書1紙（見北警刑字第0940003201號警卷）。
    (三)臺灣彰化地方法院檢察署94年度保管字第5257號扣押物品
      清單1紙（見3988號毒偵卷第22頁）。
    (四)詮昕科技股份有限公司94年10月19日濫用藥物尿液檢驗報
      告1紙（見3988號毒偵卷第24頁）。
    (五)彰化縣警察局北斗分局94年7月12日委託檢驗尿液代號與
      真實姓名對照認證單1紙（見北警刑字第0940003673號警
      卷）。
    (六)彰化縣衛生局94年7月25日煙檢字第942948號煙毒尿液檢
      驗成績書1紙（見3524號毒偵卷第23頁）。
    (七)彰化縣警察局北斗分局94年8月16日委託檢驗所尿液與真
      實姓名對照單1紙（見4646號毒偵卷）。
    (八)彰化縣衛生局94年8月29日煙檢字第943577號煙毒尿液檢
      驗成績書1紙（見4646號毒偵卷）。
    (九)彰化縣警察局北斗分局委託檢驗尿液代號與真實姓名對照
      認證單1紙（見4734號毒偵卷第20頁）。
    (十)彰化縣衛生局94年9月19日煙檢字第943945號煙毒尿液檢
      驗成績書1紙（見4734號毒偵卷第40頁）。
    (十一)彰化縣警察局北斗分局查獲涉嫌毒品危害防制條例毒品初
      步檢驗報告單1紙（見4734號毒偵卷第24頁）。
    (十二)甲基安非他命1包（毛重0.8公克）。
    (十三)被告之自白。
    (十四)臺灣高等法院被告前案紀錄表。
五、就檢察官移送併案審理部分，與起訴書記載之部分，因有連
    續犯之裁判上一罪關係，基於審判不可分原則，本院自應併
    予審理。
六、應依刑事訴訟法第452條、第273條之1第1項、第299條第1項
    前段、第310條之2、第454條第1項，毒品危害防制條例第10
    條第2項、第18條第1項前段，刑法第11條前段、第56條、第
    41條第1項前段，罰金罰鍰提高標準條例第2條，判決如主文
    。
七、如不服本判決，應於判決送達後10日內，向本院提出上訴狀
    （須附繕本），上訴於臺灣高等法院臺中分院。
本案經檢察官何蕙君到庭執行職務。
中    華    民    國    95    年    1     月    23    日
                  刑事第三庭    法  官  簡婉倫
以上正本證明與原本無異。
如不服本判決，應於判決送達後10日內，向本院提出上訴狀（ 須
附繕本 ）。
中    華    民    國    95    年    1     月    23    日
                                書記官  林盛輝
毒品危害防制條例第10條第2項
施用第一級毒品者，處 6 月以上 5 年以下有期徒刑。
施用第二級毒品者，處 3 年以下有期徒刑。


司法院資訊處製作；財團法人民間司法改革基金會備份。
